宣　　示　　判　　決　　筆　　錄
110年度花小字第622號
原      告  華南產物保險股份有限公司

法定代理人  陳文智
訴訟代理人  林鼎鈞
複代 理 人  黃楨庭
訴訟代理人  蔡明軒
被      告  何忠義

上列當事人間110年度花小字第622號侵權行為損害賠償事件，於
中華民國110年12月9日言詞辯論終結，同年月30日在臺灣花蓮地
方法院花蓮簡易庭第四法庭公開宣示判決，出席職員如下︰
    法  官  沈培錚
    書記官  黃慧中
    通  譯  吳欣以
朗讀案由兩造均未到。
法官朗讀主文宣示判決，並諭知將判決主文、所裁判之訴訟標的
及其理由要領，記載於下：
主　　文：
被告應給付原告新臺幣（下同）41,499元及自民國110年7月24日
起至清償日止，按年息百分之五計算之利息。
原告其餘之訴駁回。
訴訟費用1,000元，由被告負擔十分之八，餘由原告負擔。
本判決得假執行。被告如以41,499元預供擔保後，得免為假執行
。
訴訟標的：侵權行為損害賠償請求權。
理由要領：
一、原告主張：被告何忠義駕駛車牌0000-00號自用小貨車於民
    國109年9月23日下午5時5分，行經花蓮縣○○鄉○○村○○路000
    號前，因起駛前未充分注意且未讓行進中車輛先行，而與原
    告承保訴外人李璇辰駕駛之BEK-8961號自用小客車發生碰撞
    ，致原告承保車輛受有損害，修復費用合計為新台幣75,987
    元（零件：37,399元、工資：38,588元），原告已依保險契
    約悉數理賠被保險人，而本件雙方互負過失，應由被告負擔
    7成責任，則原告僅請求53,191元，爰依保險法第53條、民
    法第184條第1項前段、第191條之2前段之規定，代位被保險
    人請求被告負損害賠償之責。並聲明：被告應給付原告53,1
    91元，及自起訴狀繕本送達之翌日起至清償日止，按年息百
    分之五計算之利息。並提出道路交通事故當事人登記聯單、
    初步研判分析表、汽車險理賠計算書、行照、發票、估價單
    等件影本為證。
二、被告則以：「我要開車前還看了一下後方沒有車才前行，我
    也有打方向燈，不知道對方是何時衝出來的，我很無辜，我
    也是被害人」等語。並聲明：原告之訴駁回。
三、本院之判斷：
(一)按行車前應注意之事項，依下列規定：七、起駛前應顯示方
    向燈，注意前後左右有無障礙或車輛行人，並應讓行進中之
    車輛行人優先通行；汽車行駛時駕駛人應注意車前狀況及兩
    車並行之間隔，並隨時採取必要之安全措施。道路交通安全
    規則第89條第1項第7款、第94條第3項分別定有明文。本件
    被告於上開時地駕駛自用小貨車從路旁起駛，本應注意禮讓
    後方來車，雖被告主張其已有觀察後方並無來車，然訴外人
    所駕駛之系爭車輛既從後方順向駛來與被告發生擦撞，本件
    被告為路旁起駛車輛，應有禮讓後方來車之義務，則本件即
    有未注意後方來車之過失。至原告承保車輛之駕駛人，則有
    未注意車前狀況之過失，故本件肇事責任應由被告負擔七成
    ，由原告承保車輛駕駛人負擔三成，應堪認定。
(二)因故意或過失，不法侵害他人之權利者，負損害賠償責任，
    民法第184條第1項前段定有明文；被保險人因保險人應負保
    險責任之損失發生，而對於第三人有損失賠償請求權者，保
    險人得於給付賠償金額後，代位行使被保險人對於第三人之
    請求權；但其所請求之數額，以不逾賠償金額為限，保險法
    第53條第1項亦有明文。而所謂請求賠償物被毀損所減少之
    價額，得以修復費用為估定標準，但以必要者為限，例如修
    理材料以新品換舊品，應予折舊。系爭原告承保車輛係108
    年6月出廠，至109年9月23日事故發生時，其維修所更換之
    零件應予計算折舊，依行政院所頒固定資產耐用年數表及固
    定資產折舊率表，非運輸業用客車、貨車之耐用年數為5年
    ，前述維修費用75,987元分別為零件費用37,399元、工資16
    ,798元、烤漆21,790元，該車已使用1年4個月，依定律遞減
    法計算其折舊結果，則零件扣除折舊後之修復費用估定為20
    ,696元，與工資16,798元、烤漆費用21,790元，合計金額為
    59,284元。
(三)損害之發生或擴大，被害人與有過失者，法院得減輕賠償金
    額，或免除之，民法第217條第1項定有明文。本件被告應負
    過失責任約為7成，故依上規定，應減輕原告得請求之金額
    至41,499元。
四、從而，本件原告本於侵權行為及保險代位之法律關係，請求
    被告給付41,499元，及自起訴狀繕本送達翌日即110年7月24
    日起至清償日止，按週年利率百分之五計算之遲延利息，為
    有理由，應予准許，逾此部分即無理由，應予駁回。
五、本件原告勝訴部分係就民事訴訟法第436條之8訴訟適用小額
    程序所為被告敗訴之判決，依同法第436條之20規定，依職
    權宣告假執行。
六、訴訟費用負擔之依據：民事訴訟法第79條。
中　　華　　民　　國　　110 　年　　12　　月　　30　　日
　　              臺灣花蓮地方法院花蓮簡易庭
　　                                書記官  黃慧中
                                    法  官　沈培錚
上列筆錄正本係照原本作成。
本筆錄正本之送達，與判決正本之送達，有同一效力。
如不服本判決，應於判決（宣示判決筆錄）送達後20日內向本院
提出上訴狀及上訴理由（須按他造當事人之人數附繕本），並按
「上訴利益額」「百分之1.5」繳納上訴裁判費。
如於本判決宣示後送達前提起上訴者，應於判決送達後20日內補
提上訴理由書。
對於小額程序第一審判決之上訴，非以其違背法令為理由，不得
為之。且上訴狀內應記載上訴理由，表明原判決所違背之法令及
其具體內容或依訴訟資料可認為原判決有違背法令之具體事實。
中　　華　　民　　國　　110 　年　　12　　月　　30　　日
                                    書記官　黃慧中